臺灣高等法院刑事判決　　　　　　　　95年度上訴字第2931號
上　訴　人
即　被　告　甲○○
　　　　　　　　　　（另案在臺北監獄臺北分監執行中）
選任辯護人　呂光武律師
上列上訴人因違反槍砲彈藥刀械管制條例案件，不服臺灣板橋地
方法院九十四年度訴字第三○一四號，中華民國九十五年六月二
十日第一審判決（起訴案號：臺灣板橋地方法院檢察署九十四年
度核退偵字第八○二號、第一一八○號、九十四年度偵字第一九
三四七號），提起上訴，本院判決如下：
    主  文
原判決撤銷。
甲○○連續未經許可，寄藏可發射子彈具有殺傷力之改造手槍，
累犯，處有期徒刑貳年陸月，併科罰金新臺幣伍萬元，罰金如易
服勞役，以新臺幣壹仟元折算壹日。扣案如附表編號一、三至五
所示之槍枝均沒收。
    事  實
一、甲○○前因違反槍砲彈藥刀械管制條例，經台灣板橋地方法
    院以九十二年度簡字第一三二六號判決判處有期徒刑三月，
    併科罰金新臺幣（下同）一萬元確定，復因違反毒品危害防
    制條例，經台灣板橋地方法院以九十二年度易字第一二八二
    號判決判處有期徒刑五月確定，上開二罪之有期徒刑部分，
    經裁定定應執行刑有期徒刑六月，於民國九十三年一月九日
    易科罰金執行完畢。
二、甲○○明知可發射子彈具有殺傷力之槍枝，以及具有殺傷力
    之子彈，均係槍砲彈藥刀械管制條例所列管之槍彈，非經主
    管機關許可，不得為他人受寄代藏，竟基於寄藏槍枝與子彈
    之概括犯意，於九十四年七月十八日晚間十時許，在臺北縣
    板橋市○○街一三八巷十三號住處，與原本打算借住之真實
    姓名年籍不詳、綽號「阿勇」之男性成年友人聊天後，駕駛
    車號九Ｅ－二四七二號自用小客車載「阿勇」，前往臺北縣
    土城市「福客旅店」住宿，於同日晚間十一時三十許，車抵
    達該旅店前，「阿勇」恐所持有具殺傷力之附表編號一所示
    之改造玩具槍枝、編號二所示之子彈二顆，及不具殺傷力之
    仿ＧＬＯＣＫ廠１７型半自動手槍外型製造之玩具手槍一支
    、不具殺傷力之改造子彈二顆與玩具金屬彈匣一個，在旅館
    住宿時，遇警臨檢被查獲，乃將上開槍枝、子彈裝在包包內
    交予甲○○保管，甲○○基於情誼，應允「阿勇」之請託收
    下該槍枝、子彈，並將上開具殺傷力之槍枝、子彈及不具殺
    傷力之槍棷、子彈、玩具金屬彈匣藏放在九Ｅ－二四七二號
    自用小客車之右前座置物廂內。「阿勇」下車後，甲○○即
    駕車返回住處，於住處車庫停妥車後下車，發現停車位後方
    木櫃內放有一個黃色不透明之塑膠袋，上前檢視，發現其內
    放有具殺傷力之附表編號三至五所示槍枝（均含彈匣一個）
    、編號六所示之土造子彈一顆，及不具殺傷力之土造子彈二
    顆，遂立即打電話與「阿勇」聯絡查證，經「阿勇」再次央
    請代為保管，甲○○基於情誼，承前寄藏槍枝與子彈之概括
    犯意，應允「阿勇」之請託，再為「阿勇」保管如附表編號
    三至六所示之槍枝、子彈，並將之藏放在前往臺北縣土城市
    ○○路○段三二一巷左邊之草叢內。嗣先於九十四年七月十
    九日晚間九時許，甲○○駕駛上開藏放附表編號一所示槍枝
    、編號二所示子彈之九Ｅ－二四七二號自用小客車搭載不知
    情之友人陳君毅，途經臺北縣土城市○○路○段二十二號前
    ，遇台北縣警察局土城分局警員上前盤查，甲○○知悉如經
    警察搜索，終會被搜出受寄藏放車內之槍枝、子彈，乃在有
    偵查犯罪職權之警員尚未知悉其犯罪前，即自首寄藏附表編
    號一槍枝、編號二之子彈之犯行而接受裁判，並同意搜索及
    指出該槍、彈藏放位置，供警扣案而報繳（另同時扣得「阿
    勇」所交付、不具殺傷力之仿ＧＬＯＣＫ廠１７型半自動手
    槍外型製造之玩具手槍一支、不具殺傷力之改造子彈四顆及
    玩具金屬彈匣一個）。復於九十四年八月三十一日下午二時
    許，又主動前往臺北縣警察局三峽分局自首寄藏附表編號三
    至六所示槍枝、子彈之犯行，並於同日下午四時十分許，帶
    同警方前往臺北縣土城市○○路○段三二一巷左邊之草叢內
    取出上開槍枝、子彈扣案（同時另扣得「阿勇」所交付、不
    具殺傷力之子彈二顆），而報繳其持有之全部槍彈。
三、案經臺北縣警察局土城分局、三峽分局報請臺灣板橋地方法
    院檢察署檢察官偵查起訴。
    理  由
一、訊據被告即上訴人甲○○對於寄藏編號一、二之槍枝、子彈
    之犯行，於本院準備程序及審理時坦承不諱，惟否認有寄藏
    附表編號三至六所示槍枝、子彈之犯行，辯稱：「…警察來
    抓我毒品時，他還沒有搜車子時，我就表示車上有槍，之後
    我交保回去，我車子被翻亂七八糟，我整理車庫時，有發現
    壹包東西，我打開之後發現是槍，我打電話給阿勇，後來我
    將東西丟掉，再打電話給阿勇，他就不接電話…」（九十五
    年十二月二十八日本院審理筆錄）等語。經查：
  (一)被告於九十四年七月十九日晚間九時許，駕駛九Ｅ－二四七
    二號自用小客車搭載不知情之友人陳君毅，途經臺北縣土城
    市○○路○段二十二號前，遇臺北縣警察局土城分局警員上
    前盤查，經被告主動告知，警方自該車右前座置物箱內查出
    附表編號一之槍枝一把、編號二之子彈二顆及仿ＧＬＯＣＫ
    廠１７型半自動手槍外型製造之玩具手槍一支、土造子彈二
    顆及玩具金屬彈匣一個；復於九十四年八月三十一日下午二
    時許，又主動前往臺北縣警察局三峽分局自首寄藏附表編號
    三至六所示槍枝、子彈之犯行，並於同日下午四時十分許，
    帶同警方前往臺北縣土城市○○路○段三二一巷左邊之草叢
    內取出槍枝三枝、子彈三顆扣案各情，已據被告供述綦詳，
    並有自願受搜索同意書、臺北縣警察局土城分局搜索扣押筆
    錄、扣押物品目錄表、扣押物品收據、現場及槍彈照片十紙
    （九十四年度偵字第一二六二號卷第三十五頁至第四十一頁
    、第四十六頁至第四十九頁）、臺北縣警察局三峽分局搜索
    扣押筆錄、扣押物品目錄表、扣押物品收據、現場及槍彈照
    片十五紙（九十四年度偵字第一九三四七號卷第五頁至第八
    頁、第十六頁至第二十三頁）在卷可稽，與槍枝五支、子彈
    七顆、彈匣一個扣案可證。
  (二)前揭九十四年七月十九日查獲之槍枝二支、子彈四顆及彈匣
    一個經送驗，其中槍枝一支（槍枝管制編號0000000
    000號，附表編號一），係仿ＣＯＬＴ廠ＣＡＬＩＢＥＲ
    ２５型半自動手槍製造之金屬玩具手槍，換裝土造金屬槍管
    而成之改造槍枝，機械性能良好，可擊發適用之子彈，認具
    殺傷力，一支槍枝（槍枝管制編號0000000000號
    ），認係仿ＧＬＯＣＫ廠１７型半自動手槍外型製造之玩具
    手槍，依現狀不具殺傷力；子彈四顆，二顆具殺傷力（附表
    編號二），二顆不具殺傷力，送鑑之彈匣係玩具金屬彈匣；
    九十四年八月三十一日查獲之槍枝三支、子彈三顆，一支槍
    枝（槍枝管制編號0000000000號，附表編號三，
    含彈匣），係仿ＦＮ廠１９１０型半自動手槍製造之金屬玩
    具手槍，換裝土造金屬槍管改造而成之改造手槍，機械性能
    良好，可擊發適用之子彈，認具殺傷力，一支槍枝（槍枝管
    制編號0000000000號，附表編號四，含彈匣），
    係仿ＧＬＯＣＫ廠２７型半自動手槍製造之玩具手槍換裝土
    造金屬槍管而成之改造手槍，機械性能良好，可擊發適用之
    子彈，認具殺傷力，一支槍枝（槍枝管制編號000000
    0000號，附表編號五，含彈匣），係由仿ＷＡＬＴＨＥ
    Ｒ廠ＰＰＫ／Ｓ型半自動手槍製造之玩具手槍換裝土造金屬
    槍管而成之改造手槍，經檢視，欠缺保險鈕，惟不影響槍枝
    之擊發性能，仍可擊發適用之子彈，具殺傷力，子彈一顆具
    殺傷力（附表編號六），二顆不具殺傷力等情，亦有內政部
    警政署刑事警察局九十四年八月二十五日刑鑑字第○九四○
    一一一一三三號槍彈鑑定書（九十四年度偵字第一二六二一
    號卷第八十頁至八十四頁）、內政部警政署刑事警察局九十
    四年十一月二日刑鑑字第○九四○一四六五八○號函（九十
    四年度核退偵字第一一八○號卷第三十三頁、第三十四頁）
    、內政部警政署刑事警察局九十四年九月二十七日刑鑑字第
    ○九四○一四○三七八號槍彈鑑定書（九十四年度偵字第一
    九三四七號卷第九頁至第十五頁）附卷可稽。
  (三)關於九十四年七月十九日查獲之槍枝二支、子彈四顆、彈匣
    一個，係被告於九十四年七月十八日晚間十一時三十分許，
    在「福客旅店」前，受友人「阿勇」之委託而收受藏放之事
    實，已據被告於警詢、偵查及法院審理時供承在卷。關於九
    十四年八月三十一日被告帶同三峽分局警員前往臺北縣土城
    市○○路○段三二一巷左邊之草叢內起出之槍枝三支、子彈
    三顆，被告於警詢時稱：「…（九十四年七月十八）晚上二
    十三時在地下二樓停車場，寄放一包黃色塑膠袋，要我幫他
    保管，稱明天會到我家拿，我將其所寄放之黃色塑膠袋放在
    我住處所租用停車位後面的木櫃內…土城分局查獲當時，我
    尚未打開…黃色塑膠袋，根本不知道…放有三把手槍…未見
    …『阿勇』前來找我，亦無從聯絡…怕再次遭受陷害，雖已
    將之丟棄，但又怕其他人撿到後持之犯案，所以考慮之後還
    是決定將之丟棄…」（九十四年八月三十一日警詢，九十四
    年度偵字第一九三四七號卷第三頁反面），嗣於本院準備程
    序及審理時則稱：「…我當初不知道裡面寄藏的是手槍，後
    來發現，我有自動報繳…」（九十五年十一六日本院訊問筆
    錄第二頁）、「…我被警察查獲後，回去整理車子，又發現
    一包東西裡面有槍，應該也是阿勇的…我打電給阿勇，後來
    我將東西丟掉，再打電話給阿勇，他就不接電話…」（九十
    五年十二月二十八日審理筆錄第八頁），前後所述互有出入
    。且如前所述，九十四年八月三十一日下午二時許，在臺北
    縣土城市○○路○段三二一巷左邊草叢起出之槍枝有三支，
    子彈三顆，有相當之重量。而據警察起出槍枝、子彈之現場
    照片所示，起出槍枝三支、子彈三顆是裝在大型透明夾鍊袋
    內，夾鍊封口後，裝入紅色不透明塑膠袋內，再套入綠色不
    織布袋內後，再裝進黃色塑膠袋內之情形，有照片八紙（九
    十四年度偵字第一九三四七號卷第十八頁至第二十一頁）可
    稽，雖然外包裝非透明，無法自外觀即目視出袋子內裝有何
    物，然提起袋子，槍枝三支、子彈三顆有相當重量，且因裝
    置槍枝、子彈之袋子材質薄，且柔軟，手觸摸即可摸出槍枝
    之外形，而知悉是何物，是依被告於警詢所述，在其住處地
    下停車場，自「阿勇」收受裝有槍枝、子彈之黃色塑膠袋後
    ，拿至停車場後方木櫃放置，顯然已碰觸該黃色塑膠袋，並
    有相當時間，所辯不知袋子內裝置何物，實難令人置信。又
    起出槍枝、子彈之地點，是在柏油路旁之草叢內，不至於太
    偏僻，一般路過之行人亦鮮少會走進該槍、彈放置處，旁邊
    有一間貨櫃鐵皮屋，可為辨識之標示，又起出之槍枝、子彈
    係層層妥善裝入袋內，起出之槍枝、子彈外觀乾淨，無受潮
    鏽蝕，均有現場照片十紙（九十四年度偵字第一九三四七號
    卷第十六頁至第二十頁）可考，依上開裝放情形及放置地點
    ，顯見有日後取回之意，而非單純丟棄。被告於原審審理時
    亦坦認：「…我收受『阿勇』交給我的那支槍，回到我家後
    ，當天馬上就發現車庫裡還有一包東西…發現是槍，就打電
    話問『阿勇』，『阿勇』說那槍彈也是他的。他說他怕旅社
    臨檢被查到，先放我那裡…」（九十五年六月六日原審審理
    ，原審卷第七十一頁、第七十二頁）等語，是知被告前述辯
    解均係卸責之詞，不足採信。
  (四)綜上所述，本件事證明確，被告犯行堪以認定。
二、新舊法之比較：
    被告行為後，刑法於九十四年二月二日修正公布，於九十五
    年七月一日施行。按行為後法律有變更者，適用行為時之法
    律，但行為後之法律有利於行為人者，適用最有利於行為人
    之法律，現行刑法第二條第一項訂有明文。茲就本案有關之
    新舊法比較部分，臚列如下：
  (一)依被告行為時即修正前刑法第三十三條第五款規定，罰金最
    低額為銀元一元，依現行法規所定貨幣單位折算新臺幣條例
    第二條折算為新臺幣之結果，被告所犯罪名法定刑分別應併
    科銀元一元即新臺幣三元以上、新臺幣一千萬元、五百萬元
    、三百萬元以下罰金，惟修正後刑法第三十三條第五款就罰
    金刑規定為「新臺幣一千元以上，以百元計算之」，顯已將
    罰金刑之最低額提高為新臺幣一千元以上。經比較新舊法，
    以適用被告行為時之舊法，較裁判時之新法有利於被告。
  (二)連續犯部分：修正前刑法第五十六條原規定：「連續數行為
    而犯同一罪名者，以一罪論。但得加重其刑至二分之一」，
    修正後之刑法已刪除上開連續犯之條文規定，則被告多次犯
    罪行為，即應就各次行為分別論罪科刑，再依數罪併罰之規
    定分論併罰；修正前第五十六條規定，較有利於被告。
  (三)易服勞役部分，修正前刑法第四十二條第二項前段規定：「
    易服勞役以一元以上三元以下折算一日」。又依據修正前罰
    金罰鍰提高標準條例第二條前段規定，就原定數額提高為一
    百倍折算一日，則本件被告行為時之易服勞役折算標準，應
    以銀元三百元折算一日，即新臺幣九百元折算一日；惟修正
    公布施行之刑法第四十二條第三項前段規定：「易服勞役以
    新臺幣一千元、二千元或三千元折算一日」，經比較上述修
    正前後易服勞役折算標準，應以修正後規定較有利於被告。
    而易服勞役之折算標準，屬於刑之執行事項，核與最高法院
    九十五年度第八次刑庭會議決議所謂「就罪刑有關之共犯、
    未遂犯、想像競合犯、牽連犯、連續犯、結合犯，以及累犯
    加重、自首減輕暨其他法定加減原因（如身分加減）與加減
    例」，應綜其全部罪刑之結果而比較之情形不同，因此尚不
    在上揭決議說明之範疇。
  (四)至於累犯之規定，修正後刑法第四十七條第一項規定，將修
    正前刑法第四十七條限制為受有期徒刑之執行完畢，或一部
    之執行完畢而赦免後，五年以內「故意」再犯有期徒刑以上
    之罪者，始成立累犯，本件被告「故意」犯本案之罪，亦無
    所謂「有利或不利」，依一般法律適用原則，適用裁判時之
    刑法第四十七條第一項規定，加重其刑（參見高法院九十五
    年度第二十一次刑事庭會議，九十五年度台上字第五五八九
    號判決）。
  (五)修正後刑法第五十五條，雖將舊刑法第五十五條後段關於牽
    連犯之規定刪除，但其前段關於想像競合犯之規定並無變更
    ，而其但書係科刑之限制，為法理之明文化，亦非屬法律之
    變更。
三、核被告所為，係犯槍砲彈藥刀械管制條例第八條第四項之寄
    藏可發射子彈具有殺傷力之槍枝罪，及第十二條第四項之寄
    藏子彈罪。被告以一行為分別同時寄藏如附表編號一、二所
    示之槍一支、子彈二顆及編號三至六所示之槍枝三支、子彈
    一顆，而觸犯上開二罪名，為想像競合犯，應依刑法第五十
    五條規定，從較重之寄藏可發射子彈具有殺傷力之槍枝罪處
    斷。被告先後二次受寄代藏槍枝、子彈之行為，時間緊接，
    所犯係構成要件相同之罪，顯基於概括犯意為之，為連續犯
    ，應依修正前刑法第五十六規定論以一罪，並加重其刑，公
    訴意旨雖對被告寄藏附表編號二所示具殺傷力子彈之犯行，
    未予起訴，因與前揭論罪之寄藏子彈罪、寄藏槍枝罪間，分
    別有連續犯、想像競合犯之裁判上一罪關係，本院自得一併
    審理。再查，被告前因違反槍砲彈藥刀械管制條例，經原法
    院以九十二年度簡字第一三二六號判決判處有期徒刑三月，
    併科罰金一萬元確定，復因違反毒品危害防制條例，經原法
    院以九十二年度易字第一二八二號判決判處有期徒刑五月確
    定，上開二罪之有期徒刑部分，由原法院以九十二年度聲字
    第一九九○號裁定定應執行刑有期徒刑六月，於九十三年一
    月九日易科罰金執行完畢之事實，有本院被告前案紀錄表一
    份在卷可考，其受有期徒刑之執行完畢，五年內再犯本件有
    期徒刑之罪，為累犯，應依刑法第四十七條第一項規定遞加
    重其刑。被告先於九十四年七月十九日晚間九時許為警盤查
    時，在有偵查犯罪職權之警員尚未知悉其犯罪前，即自首寄
    藏附表編號一槍枝之犯行，並指出該槍枝之藏放位置供警扣
    案而報繳，再於九十四年八月三十一日下午二時許，主動前
    往臺北縣政府警察局三峽分局自首寄藏附表編號三至六所示
    槍彈犯行並接受裁判，復報繳其持有之全部槍彈，業據被告
    於本院審理時陳稱明確，並有查獲現場照片一張及臺北縣政
    府警察局三峽分局刑事案件移送書一份在卷可憑，雖被告係
    分二次始報繳其持有之全部槍彈，惟槍砲彈藥刀械管制條例
    第十八條第一項前段關於自首並報繳其持有之全部槍彈者，
    減輕或免除其刑之規定，並未明文限定必須一次報繳完畢始
    有適用，自應作有利於被告之解釋。被告既在有偵查犯罪職
    權之公務員知悉其持有本案槍彈之犯行前，即分次報繳全部
    槍彈完畢，仍應認有該條規定之適用；然本院審酌被告持有
    之槍枝數量不少，尚無從免除其刑，僅得減輕，並依法先加
    後減之。被告係先受「阿勇」之託代藏附表編號一、二之槍
    彈，再於緊接之時間內為「阿勇」保管附表編號三至六所示
    槍彈，此業據被告於警詢及原審法院審理時陳稱明確，檢察
    官起訴書認附表所示之槍枝、子彈，均係「阿勇」同時交付
    予被告代藏，認應構成想像競合犯云云，容有未洽，附此敘
    明。
四、原審認被告罪證明確，予以論罪科刑，固非無見。惟查，(一)
    被告於九十四年七月十八日晚間十一時三十分許，在「福客
    旅店」前，受「阿勇」委託寄藏收持有之子彈四顆，經送驗
    ，其中二顆無殺傷力，二顆有殺傷力一節，有內政部警政署
    刑事警察局九十四年八月二十五日刑鑑字第○九四○一一一
    一三三號槍彈鑑定書（九十四年度偵字第一二六二一號卷第
    八十頁至八十四頁）、內政部警政署刑事警察局九十四年十
    一月二日刑鑑字第○九四○一四六五八○號函（九十四年度
    核退偵字第一一八○號卷第三十三頁、第三十四頁）可稽，
    原審判決認上開受託寄藏之子彈四顆，均無殺傷力，而就被
    告此部分寄藏具殺傷力子彈犯行，未予審理，容有未洽。(二)
    九十四年二月二日修正公布，九十五年七月一日施行之刑法
    第四十二條第三項前段關於易服勞役折算標準之規定，較有
    利於被告，原審未及審酌比較新舊法之適用，亦有未洽。被
    告上訴意旨以有關九十四年八月三十一日，警察起出之槍枝
    、子彈，係「阿勇」自行放置其住處車庫置物櫃內，其不知
    情，且未受託保管藏放；又其係自首，原審判決未依自首規
    定減輕其刑，量刑過重等，指摘原判決不當，請求撤銷原判
    決等語。然查，有關九十四年八月三十一日下午二時許，被
    告會同三峽分局警員前往臺北縣土城市○○路○段三二一巷
    左邊之草叢內起出之槍枝三支、子彈三顆，係被告受「阿勇
    」委託保管而藏放該處之事實，已詳如前述。而原審判決已
    於事實欄認定被告於有偵查犯罪職權之警員，尚未知悉其受
    「阿勇」委託寄藏附表編號一至六所示之槍枝、子彈，自首
    上情，且報繳持有之全部槍彈，並適用槍砲彈藥刀械管制條
    例第十八條第一項前段規定減輕其刑，亦於理由欄內詳予說
    明，從而可知，被告上訴並無理由。惟原判決既有上開可議
    之處，仍屬無可維持，應由本院將原判決撤銷改判。爰審酌
    被告素行不佳，其受託代藏之槍枝數量高達四把，值此槍彈
    氾濫之際，所為對社會治安造成高度風險，惟其坦承犯行之
    犯後態度，暨其犯罪之動機、目的、手段等一切情狀，量處
    有期徒刑二年六月，併科罰金新台幣五萬元，並就罰金部分
    ，依修正後刑法第四十二條第三項規定諭知易服勞役之折算
    標準為每日新台幣一千元。扣案如附表編號一、三至五所示
    之具殺傷力之槍枝，皆為違禁物，均應依刑法第三十八條第
    一項第一款之規定宣告沒收；至於附表編號二、六所示之子
    彈，因業經試射擊發，失去子彈之功能，已非違禁物，爰不
    併為沒收之宣告，附此敘明。
五、不另為無罪之諭知部分：
  (一)檢察官公訴意旨另以：被告另自不詳時間起，持有具有殺傷
    力之土造子彈二顆，嗣於九十四年一月十日晚間八時三十分
    許，為警在臺北縣土城市○○路一九三之一號四樓查獲（同
    時另扣得玩具金屬彈殼一個），因認被告另涉犯槍砲彈藥刀
    械管制條例第十二條第四項之持有子彈罪嫌云云。
  (二)按犯罪事實應依證據認定之，無證據不得認定犯罪事實，刑
    事訴訟法第一百五十四條第二項定有明文。而犯罪事實之認
    定，應憑真實之證據，倘證據是否真實尚欠明確，自難以擬
    制推測之方法，為其判斷之基礎，最高法院亦著有五十三年
    臺上字第六五六號判例可資參照。且刑事訴訟上證明之資料
    ，無論其為直接或間接證據，均須達於通常一般之人均不致
    有所懷疑，而得確信其為真實之程度，始得據為有罪之認定
    ，若其關於被告是否犯罪之證明未能達此程度，而有合理懷
    疑之存在，致使無從形成有罪之確信，根據「罪證有疑，利
    於被告」之證據法則，即不得遽為不利被告之認定，復有最
    高法院七十六年度臺上字第四九八六號判例可參。
  (三)檢察官認被告涉犯此部分罪嫌，無非以證人林美玉、林雅芬
    於偵查中之證詞、扣案之土造子彈二顆及內政部警政署刑事
    警察局九十四年一月二十七日刑鑑字第○九四○○一二八二
    七號槍彈鑑定書等證據，為其論述之依據。訊據被告則堅詞
    否認此部分犯行，辯稱：查獲子彈之房間，先前是于德禮在
    使用，該黑色背包也是于德禮的，其不知道有這些子彈，其
    只在該房間住過一、二天等語。經查：
    (1)警方在前述時、地扣得土造子彈二顆之事實，業據被告自
      承不諱，並經證人林美玉、林雅芬於偵查中證述明確；該
      二顆子彈，經送驗試射結果，均可擊發，皆具有殺傷力之
      事實，復有內政部警政署刑事警察局上開槍彈鑑定書一份
      在卷可憑（見九十四年度偵字第一六三一號偵查卷第六十
      五頁至第六十七頁）。惟此部分證據僅能證明查扣子彈之
      地點，及該二顆子彈確均具有殺傷力之客觀事實而已，尚
      不足以證明扣案之子彈必定為被告所持有。
    (2)被告為警查獲後，於警詢、偵查及本院審理時，均供陳：
      查獲子彈之房間及黑色背包原本都是于德禮在使用，其不
      知道有這些子彈之情明確（見同上偵查卷第十七頁至第二
      十二頁、第四十九頁至第五十二頁，原審九十五年六月六
      日審判筆錄第十二頁、第十三頁），且核其內容始終一致
      ，並無先後矛盾之情形。證人即查獲當時同在現場之林美
      玉於偵查中亦具結證述：臺北縣土城市○○路一九三之一
      號四樓是其承租，是因為于德禮說要與其同住才去租，後
      來與于德禮吵架，就叫被告過來作伴，警方是從于德禮使
      用之房間搜出子彈，另外搜出子彈的皮包也是于德禮所有
      ，其曾見過于德禮在客廳玩過一顆子彈，被告還未搬入查
      獲子彈之房間等情明確（見同上偵查卷第一０一頁、第一
      ０二頁），核與證人即查獲當時同在現場之林雅芬於偵查
      中證述：掉出子彈之皮包是于德禮所有之情節相符（見同
      上偵查卷第一００頁），足認被告所辯上情，乃信而有徵
      ，並非為求卸責而臨訟所杜撰。
    (3)證人即查獲之警員吳天恩復於原審審理時，到庭證述：「
      （你為何會去搜索本案的延和路地點？）當時接到被告違
      反毒品的情資，才去搜索，子彈是搜索時才發現。」、「
      （你如何發現扣案的子彈？）被告帶我們進去屋內，...
      被告就帶我們進入他住的房間，我們有搜索票，我就拉開
      化妝桌的抽屜，裡面有一個鐵盒，鐵盒打開，裡面有一包
      安非他命及二顆子彈，我們發現這些東西後，被告就說這
      房子以前是別人住過，東西不是他的，我們繼續搜索被告
      身上的黑色背包，在背包的最底層，又發現一顆子彈，是
      從包包的很底層取出，要仔細看才看得到。」、「（你發
      現的安非他命，被告有無說是誰的？）他說安非他命及子
      彈都是之前住的人的。」、「（當時被告有無提到于德禮
      的年籍資料？）他有跟我講于的年紀，我們有查照片讓他
      指認，被告有帶我們去于的住處，但沒有找到。」、「（
      剛剛所言被告有帶你們去于德禮的住處，該處是在何處？
      ）是臺北市○○路和晉江街二處。」、「（這二處有人居
      住？）其中一處沒人住，另一處沒有人在。」、「（你有
      無查證這二處的地址是誰住？）沒有，因為移送時間有限
      制，我們也沒有繼續追。」及「（你當時有無詢問在場的
      林雅芬、林美玉，關於取出子彈的房間是由何人使用？）
      他們說之前有人住過，但是說一個綽號，不是于德禮的名
      字，綽號是什麼，我忘了。」等情（見原審同上審判筆錄
      第七頁、第八頁），益徵被告之供詞先後一致，證人林雅
      芬、林美玉上開所言，亦非迴護被告而事後杜撰，查扣系
      爭子彈之房間既另有他人使用，背包亦係他人所有，放置
      子彈之位置又在背包底層，非仔細檢查難以發現，扣案之
      二顆子彈自有可能係該他人所持有之物，且從未為被告發
      現，故不能單以查獲當時被告在場並背負該只背包之客觀
      事實，即逕將此等有利於被告之合理懷疑予以排除。
    (4)證人于德禮於原法院審理時，雖否認查獲子彈之背包為其
      所有，亦否認曾住過查獲子彈之房間，並陳稱：從未見過
      扣案之子彈等情，然其證述之內容，與證人林美玉、林雅
      芬上開證詞不符，且如其承認住過上開房間，背包亦係其
      所有，實有受刑事訴追之可能，本亦難期能據實陳述，況
      證人于德禮亦未證述扣案之子彈係被告所持有，故其證詞
      自非認定被告犯罪之適合證據。
    (四)綜上所述，檢察官此部分所舉證據，均尚不足以證明九十
      四年一月十日在臺北縣土城市○○路一九三之一號四樓扣
      得之具有殺傷力土造子彈二顆，係被告所持有，本院復查
      無其他積極證據足認被告有檢察官此部分所指之持有子彈
      犯行，惟檢察官復認此部分與前揭論罪之寄藏子彈罪間，
      有連續犯之裁判上一罪關係，爰不另為無罪之諭知，附此
      敘明。
據上論斷，應依刑事訴訟法第三百六十九條第一項前段、第三百
六十四條、第二百九十九條第一項前段、槍砲彈藥刀械管制條例
第八條第四項、第十二條第四項、第十八條第一項前段，刑法第
十一條前段、第二條第一項、第五十五條、第四十七條第一項、
第四十二條第三項、第三十八條第一項第一款、修正前第五十六
條，判決如主文。
本案經檢察官鄭銘謙到庭執行職務。
中　　華　　民　　國　　96　　年　　1 　　月　　25　　日
                  刑事第十三庭審判長法　官 曾德水
                                    法  官 李錦樑
                                    法  官 林婷立
以上正本證明與原本無異。
如不服本判決，應於收受送達後十日內向本院提出上訴書狀，其
未敘述上訴之理由者並得於提起上訴後十日內向本院補提理由書
（均須按他造當事人之人數附繕本）。
                                    書記官 王增華
中　　華　　民　　國　　96　　年　　1 　　月　　25　　日
附錄本案論罪科刑法條全文：
槍砲彈藥刀械管制條例第八條：
未經許可，製造、販賣或運輸鋼筆槍、瓦斯槍、麻醉槍、獵槍、
空氣槍或第四條第一項第一款所定其他可發射金屬或子彈具有殺
傷力之各式槍砲者，處無期徒刑或五年以上有期徒刑，併科新臺
幣一千萬元以下罰金。
未經許可，轉讓、出租或出借前項所列槍枝者，處五年以上有期
徒刑，併科新臺幣一千萬元以下罰金。
意圖供自己或他人犯罪之用，而犯前二項之罪者，處無期徒刑或
七年以上有期徒刑，併科新臺幣一千萬元以下罰金。
未經許可，持有、寄藏或意圖販賣而陳列第 1 項所列槍枝者，處
三年以上十年以下有期徒刑，併科新臺幣七百萬元以下罰金。
第一項至第三項之未遂犯罰之。
槍砲彈藥刀械管制條例第十二條：
未經許可，製造、販賣或運輸子彈者，處一年以上七年以下有期
徒刑，併科新台幣五百萬元以下罰金。
未經許可，轉讓、出租或出借子彈者，處六月以上五年以下有期
徒刑，併科新台幣三百萬元以下罰金。
意圖供自己或他人犯罪之用，而犯前二項之罪者，處三年以上十
年以下有期徒刑，併科新台幣七百萬元以下罰金。
未經許可，持有、寄藏或意圖販賣而陳列子彈者，處五年以下有
期徒刑，併科新台幣三百萬元以下罰金。
第一項至第三項之未遂犯罰之。
附表：
┌──┬──────────────────┬────┬─────┬──────┐
│編號│扣案物品名稱                        │扣案數量│扣案日期  │應沒收之數量│
├──┼──────────────────┼────┼─────┼──────┤
│一  │仿ＣＯＬＴ廠ＣＡＬＩＢＥＲ　２５型半│一支    │九十四年七│一支        │
│    │自動手槍製造之金屬玩具手槍換裝土造金│        │月十九日  │            │
│    │屬槍管而成之改造手槍（槍枝管制編號１│        │          │            │
│    │000000000號，含彈匣二個）  │        │          │            │
├──┼──────────────────┼────┼─────┼──────┤
│二  │係由玩具金屬彈殼，加裝直徑六㎜金屬彈│二顆    │九十四年七│業經試射擊發│
│    │頭而成之改造子彈                    │        │月十九日  │，不具備子彈│
│    │                                    │        │          │之功能，非違│
│    │                                    │        │          │禁物，爰不併│
│    │                                    │        │          │予宣告沒收。│
├──┼──────────────────┼────┼─────┼──────┤
│三  │仿ＦＮ廠１９１０型半自動手槍製造之金│一支    │九十四年八│一支        │
│    │屬玩具手槍換裝土造金屬槍管改造而成之│        │月三十一日│            │
│    │改造手槍（槍枝管制編號0000000│        │          │            │
│    │４８９號，含彈匣一個）              │        │          │            │
├──┼──────────────────┼────┼─────┼──────┤
│四  │仿ＧＬＯＣＫ廠２７型半自動手槍製造之│一支    │同上      │一支        │
│    │玩具手槍換裝土造金屬槍管而成之改造手│        │          │            │
│    │槍（槍枝管制編號0000000000│        │          │            │
│    │號，含彈匣一個）                    │        │          │            │
├──┼──────────────────┼────┼─────┼──────┤
│五  │仿ＷＡＬＴＨＥＲ廠ＰＰＫ／Ｓ型半自動│一支    │同上      │一支        │
│    │手槍製造之玩具手槍換裝土造金屬槍管而│        │          │            │
│    │成之改造手槍（槍枝管制編號１１０２０│        │          │            │
│    │３２４９１號，含彈匣一個）          │        │          │            │
├──┼──────────────────┼────┼─────┼──────┤
│六  │直徑約８‧５ｍｍ金屬彈頭之土造子彈  │一顆    │同上      │業經試射擊發│
│    │                                    │        │          │，不具備子彈│
│    │                                    │        │          │之功能，非違│
│    │                                    │        │          │禁物，爰不併│
│    │                                    │        │          │予宣告沒收。│
└──┴──────────────────┴────┴─────┴──────┘
